【裁判字號】    99,訴,669
【裁判日期】    990629
【裁判案由】    違反槍砲彈藥刀械管制條例
【裁判全文】
臺灣臺北地方法院刑事判決               99年度訴字第669號
公  訴  人  臺灣臺北地方法院檢察署檢察官
被      告  甲○○
選任辯護人  林士祺律師
上列被告因違反槍砲彈藥刀械管制條例案件，經檢察官提起公訴
（99年度偵字第6960號），本院判決如下：
    主  文
甲○○未經許可寄藏衝鋒槍、手槍，處有期徒刑捌年陸月，併科
罰金新臺幣拾萬元，罰金如易服勞役，以新臺幣壹仟元折算壹
日。扣案如附表編號一至五所示之槍枝、子彈均沒收。
    事  實
一、甲○○明知未經許可，不得持有、寄藏衝鋒槍、手槍或其他
    可發射子彈具有殺傷力之槍枝及具有殺傷力之子彈，竟基於
    寄藏之犯意，未經許可，於民國98年9、10月間某日，在臺
    北市中山區○○○路與南京東路之麥當勞，自真實姓名年籍
    不詳綽號「小龍」之成年男性友人處，收受可發射子彈具有
    殺傷力之如附表編號1至4所示之制式衝鋒槍、手槍及改造衝
    鋒槍（各含彈匣，詳如附表所示）暨口徑9mm之具有殺傷力
    之制式子彈324顆、12GAUGE制式霰彈1顆後，攜回其位於臺
    北市○○○路133巷86號4樓之租屋處藏置，而受「小龍」之
    託，代為保管該等槍彈。嗣於99年2月間某日，因上開租屋
    處改為住辦合一之大樓，進出人員頻繁，唯恐遭他人發現，
    遂移置於臺北市○○○路147號3樓B1藏放。嗣於99年3月13
    日8時45分許，經警持搜索票在臺北市○○○路147號3樓B1
    查獲，並扣得如附表編號1至6所示之槍彈等物。
二、案經臺北市政府警察局刑事警察大隊報告臺灣臺北地方法院
    檢察署檢察官偵查起訴。
    理  由
壹、證據能力部分：
  一、查本件被告甲○○所為不利於己之陳述，均無出於強暴、
      脅迫、利誘、詐欺、疲勞訊問、違法羈押或其他不正之方
      法，亦非違反法定障礙事由經過期間不得訊問或告知義務
      之規定而為，依刑事訴訟法第156條第1項、第158條之2規
      定，應認均有證據能力。
  二、按被告以外之人於審判外之言詞或書面陳述，除法律有規
      定者外，不得作為證據；法院或檢察官得囑託醫院、學校
      或其他相當之機關、團體為鑑定，或審查他人之鑑定，並
      準用第203條至第206條之1規定；其須以言詞報告或說明
      時，得命實施鑑定或審查之人為之，刑事訴訟法第159 條
      第1項、第208第1項分別定有明文。是法院或檢察官依刑
      事訴訟法第208第1項之規定，囑託鑑定機關所出具之鑑定
      報告，應屬刑事訴訟法第206條第1項之鑑定報告，為傳聞
      法則之例外，而囑託包括檢察官直接囑託及概括指定而由
      警察機關逕送鑑定之情形。查，內政部警政署刑事警察局
      於本案偵查時，受檢察官概括指定而由警察機關逕將本案
      扣案之上開制式衝鋒槍、手槍、改造衝鋒槍、制式子彈及
      制式霰彈送鑑定，並由內政部警政署刑事警察局於99年4
      月9日出具之該局刑鑑字第0990035603號鑑驗書一份，屬
      刑事訴訟法第159條第1項「被告以外之人於審判外之言詞
      或書面陳述，除法律有規定者外，不得作為證據。」，所
      稱「法律有規定者」之例外情形，此因「鑑定之經過及其
      結果，應命鑑定人以言詞或『書面』報告」，同法第206
      條第1項亦規定甚明，且該鑑驗書於鑑驗方法、鑑驗結果
      均有詳細說明，是鑑定人以書面為鑑定報告提出於檢察官
      ，依刑事訴訟法第159條第1項立法理由及同法第206條第1
      項規定，即具有證據能力。
  三、又按被告以外之人於審判外之陳述，雖不符前四條之規定
      ，而經當事人於審判程序同意做為證據，法院審酌該言詞
      陳述或書面陳述作成時之情況，認為適當者，亦得為證據
      。當事人、代理人或辯護人於法院調查證據時，知有刑事
      訴訟法第159條第1項不得為證據之情形，而未於言詞辯論
      終結前聲明異議者，視為有前項之同意，刑事訴訟法第
      159條之5定有明文。查，本院認定事實所憑之其餘證據，
      部分屬傳聞證據，惟檢察官、被告及選任辯護人均未於本
      院言詞辯論終結前對其等證據能力聲明異議，本院審酌該
      等言詞或書面陳述作成之情況，並無非出於任意性或不正
      取供，或違法或不當情事，且客觀上亦無不可信之情況，
      堪認為適當，依刑事訴訟法第159條之5第2項規定，均得
      作為證據，先予敘明。
貳、實體部分：
  一、前開犯罪事實，業據被告甲○○於警詢、偵查及本院審理
      時坦承不諱，核與證人藍光甫、楊雨婷於警詢中及偵查中
      之證述情節相符，並有臺北市政府警察局刑事警察大隊搜
      索扣押筆錄、臺北市政府警察局刑事警察大隊扣押物品目
      錄表、內政部警政署刑事警察局於99年4月9日出具之該局
      刑鑑字第0990035603號鑑驗書等在卷可參，復有上開制式
      衝鋒槍1支（含彈匣2個）、手槍2支（含彈匣共2個）、改
      造衝鋒槍1支（含彈匣4個）、制式子彈324顆及制式霰彈1
      顆等扣案可佐，是被告之任意性自白核與事實相符，自堪
      採信。又上開扣案之制式手槍、衝鋒槍、改造衝鋒槍、制
      式子彈及制式霰彈經送內政部警政署刑事警察局以「檢視
      法」、「性能鑑驗法」、「試射法」、「比對顯微鏡法」
      及「電解腐蝕法」鑑驗結果，認均具有殺傷力，分別為槍
      砲彈藥刀械管制條例第4條第1項第1款、第2款所稱之槍砲
      、彈藥。綜上所述，本件事證已臻明確，被告違反槍砲彈
      藥刀械管制條例之犯行洵堪認定，應均依法論科。
  二、論罪科刑部分：
    （一）查扣案之制式衝鋒槍、手槍、具有殺傷力之改造衝鋒
          槍、制式子彈及制式霰彈，分別係屬槍砲彈藥刀械管
          制條例第4條第1項第1款、第2款所列之槍砲、彈藥，
          依據同條例第5條規定，非經中央主管機關許可，均
          不得持有、寄藏。核被告所為，係違反槍砲彈藥刀械
          管制條例第7條第4項之未經許可，寄藏衝鋒槍、手槍
          罪、同條例第8條第4項之未經許可，寄藏可發射子彈
          具有殺傷力之改造衝鋒槍罪、同條例第12條第4項之
          未經許可，寄藏子彈罪。又按寄藏與持有，均係將物
          置於自己實力支配之下，僅寄藏必先有他人之持有行
          為，而後始為之受寄代藏而已，故寄藏之受人委託代
          為保管，其保管之本身，亦屬持有，不過此之持有係
          受寄之當然結果，不另就其「持有」之犯行予以論處
          。公訴人認被告所為係犯未經許可，持有衝鋒槍、手
          槍罪及未經許可，持有可發射子彈具有殺傷力之改造
          衝鋒彈槍罪及未經許可，持有子彈罪等，均尚有未洽
          ，惟「持有」、「寄藏」制式衝鋒槍、手槍、改造衝
          鋒槍及制式子彈、制式霰彈之基本社會事實均相同，
          所犯法條條項亦均相同，均僅罪名不同，法院自毋庸
          變更起訴法條，併此敘明。另起訴書雖認被告持有扣
          案之彈匣另涉犯槍砲彈藥刀械管制條例第13條第4項
          之罪，惟扣案之槍枝本業已含括彈匣部分，本不另論
          罪，此業據公訴人於99年5月14日準備程序時當庭更
          正起訴法條，本院自無庸再變更起訴法條。又被告以
          一行為觸犯前開3罪名，為想像競合犯，依刑法第55
          條之規定，應從一重之未經許可寄藏衝鋒槍、手槍罪
          論處。
    （二）爰審酌被告未曾受有期徒刑以上刑之宣告，此有臺灣
          高等法院被告前案紀錄表在卷可稽，而被告犯寄藏槍
          彈罪，其受寄之槍彈種類並非單一，且屬火力強大者
          ，而子彈之數量又相當可觀，對社會治安顯然具有較
          高之危險性，惟念及犯後坦承犯行，態度良好等一切
          情狀，量處如主文所示之刑，並就罰金部分諭知易服
          勞役之折算標準。
    （三）至於如附表編號1至5所示之槍彈，均為非經中央主管
          機關許可不得持有之物，均屬違禁物，應依刑法第38
          條第1項第1款之規定，均宣告沒收。另扣案具有殺傷
          力之制式子彈100顆及制式霰彈1顆，因內政部警政署
          刑事警察局於鑑驗過程中，均已實際試射擊發，失其
          子彈違禁物之性質，均已非違禁物，爰不另為沒收之
          諭知，併予敘明。
據上論斷，應依刑事訴訟法第299條第1項前段，槍砲彈藥刀械管
制條例第7條第4項、第8條第4項、第12條第4項，刑法第11條前
段、第55條、第42條第3項、第38條第1項第1款，判決如主文。
本案經檢察官李彥霖到庭執行職務
中    華    民    國    99    年    6     月    29    日
                  刑事第十七庭審判長法  官  劉煌基
                                    法  官  葉力旗
                                    法  官  楊雅清
以上正本證明與原本無異。
如不服本判決應於收受送達後10日內向本院提出上訴書狀，並應
敘述具體理由；其未敘述上訴理由者，應於上訴期間屆滿後20日
內向本院補提理由書（均須按他造當事人之人數附繕）「切勿逕
送上級法院」。
                                    書記官  吳俊龍
中    華    民    國    99    年    6     月    29    日
附錄本案論罪科刑法條全文：
槍砲彈藥刀械管制條例第7條
未經許可，製造、販賣或運輸火砲、肩射武器、機關槍、衝鋒槍
、卡柄槍、自動步槍、普通步槍、馬槍、手槍或各類砲彈、炸彈
、爆裂物者，處死刑、無期徒刑或 7 年以上有期徒刑；處徒刑
者，併科新臺幣 3 千萬元以下罰金。
未經許可，轉讓、出租或出借前項所列槍砲、彈藥者，處無期徒
刑或 5 年以上有期徒刑，併科新臺幣 1 千萬元以下罰金。
意圖供自己或他人犯罪之用，而犯前二項之罪者，處死刑或無期
徒刑；處徒刑者，併科新臺幣 5 千萬元以下罰金。
未經許可，持有、寄藏或意圖販賣而陳列第 1 項所列槍砲、彈
藥者，處 5 年以上有期徒刑，併科新臺幣 1 千萬元以下罰金。
意圖供自己或他人犯罪之用，以強盜、搶奪、竊盜或其他非法方
法，持有依法執行公務之人所持有之第 1 項所列槍砲、彈藥者
，得加重其刑至二分之一。
第 1 項至第 3 項之未遂犯罰之。
槍砲彈藥刀械管制條例第8條
未經許可，製造、販賣或運輸鋼筆槍、瓦斯槍、麻醉槍、獵槍、
空氣槍或第 4 條第 1 項第 1 款所定其他可發射金屬或子彈具
有殺傷力之各式槍砲者，處無期徒刑或 5 年以上有期徒刑，併
科新臺幣 1 千萬元以下罰金。
未經許可，轉讓、出租或出借前項所列槍枝者，處 5 年以上有
期徒刑，併科新臺幣 1 千萬元以下罰金。
意圖供自己或他人犯罪之用，而犯前二項之罪者，處無期徒刑或
7 年以上有期徒刑，併科新臺幣 1 千萬元以下罰金。
未經許可，持有、寄藏或意圖販賣而陳列第 1 項所列槍枝者，
處 3 年以上10 年以下有期徒刑，併科新臺幣 700 萬元以下罰
金。
第 1 項至第 3 項之未遂犯罰之。
槍砲彈藥刀械管制條例第12條
未經許可，製造、販賣或運輸子彈者，處 1 年以上 7 年以下有
期徒刑，併科新台幣 500 萬元以下罰金。
未經許可，轉讓、出租或出借子彈者，處 6 月以上 5 年以下有
期徒刑，併科新台幣 300 萬元以下罰金。
意圖供自己或他人犯罪之用，而犯前二項之罪者，處 3 年以上
10 年以下有期徒刑，併科新台幣 700 萬元以下罰金。
未經許可，持有、寄藏或意圖販賣而陳列子彈者，處 5 年以下
有期徒刑，併科新台幣 300 萬元以下罰金。
第 1 項至第 3 項之未遂犯罰之。
┌──┬─────┬──┬───────┬──┬───┐
│編號│扣案物品名│數量│    規   格   │應否│備註  │
│    │          │    │              │沒收│      │
│    │          │    │              │    │      │
├──┼─────┼──┼───────┼──┼───┤
│ 1  │口徑9mm制 │1支 │巴西TAURUS廠PT│應予│      │
│    │式半自動手│    │92AF型，槍號為│沒收│      │
│    │槍（槍枝管│    │THK52959，槍管│    │      │
│    │制編號110 │    │內具6條右旋來 │    │      │
│    │0000000） │    │復線，擊發功能│    │      │
│    │，含彈匣1 │    │正常，具殺傷力│    │      │
├──┼─────┼──┼───────┼──┼───┤
│ 2  │口徑9mm制 │1支 │美國BERETA廠92│應予│      │
│    │式半自動手│    │F型，槍號為BER│沒收│      │
│    │槍（槍枝管│    │048745Z，槍管 │    │      │
│    │制編號1102│    │內具6條右旋來 │    │      │
│    │036516），│    │復線，擊發功能│    │      │
│    │含彈匣1個 │    │正常，具殺傷力│    │      │
├──┼─────┼──┼───────┼──┼───┤
│ 3  │口徑9mm制 │1支 │德國HK廠MP5型 │應予│      │
│    │式衝鋒槍（│    │，槍管遭磨滅，│沒收│      │
│    │槍枝管制編│    │經以電解腐蝕法│    │      │
│    │號00000000│    │重現結果，因磨│    │      │
│    │18），含彈│    │滅過深，無法重│    │      │
│    │匣2個     │    │現，槍管內具6 │    │      │
│    │          │    │條來復線，認具│    │      │
│    │          │    │殺傷力        │    │      │
├──┼─────┼──┼───────┼──┼───┤
│ 4  │仿造衝鋒槍│1支 │仿美國COBRAY廠│應予│      │
│    │（槍枝管制│    │M11型口徑9mm制│沒收│      │
│    │編號110203│    │式衝鋒槍製造，│    │      │
│    │6517），含│    │槍管內具6條右 │    │      │
│    │彈匣4個及 │    │旋來復線，認具│    │      │
│    │滅音管2個 │    │殺傷力        │    │      │
├──┼─────┼──┼───────┼──┼───┤
│ 5  │口徑9mm制 │224 │具殺傷力      │應予│另有10│
│    │式子彈    │ 顆 │              │沒收│0顆業 │
│    │          │    │              │    │已試射│
│    │          │    │              │    │擊發，│
│    │          │    │              │    │故不予│
│    │          │    │              │    │沒收  │
├──┼─────┼──┼───────┼──┼───┤
│ 6  │口徑12GAUG│1顆 │具殺傷力      │不予│業已試│
│    │E制式霰彈 │    │              │沒收│射擊發│
│    │          │    │              │    │      │
│    │          │    │              │    │      │
└──┴─────┴──┴───────┴──┴───┘

司法院資訊處製作；財團法人民間司法改革基金會備份。
